# 修理费价格到底怎么计算正确

提问人：xmqdp 时间：2013-11-01 18:17:11
某事务所，对A和B两家公司对某修理业务的价格谈判进行审计，这是A和B两家公司的股东决定的。假设A是购买修理服务的公司。B公司的观点是给A公司修理费设备的价格应该这样计算，直接材料费+直接人工费+分摊的制造费用+毛利。A公司表示同意以上的计算方法，但是具体计算时双方产生了分歧。注册会计师给的计算公司为，假设毛利率为8%，因为毛利率=（价格-直接材料-直接人工-分摊的制造费用）除以价格。那么价格=（直接材料+直接人工+分摊的制造费用）除以（1-8%）。B公司同意事务所的观点，但是A公司反对。A公司认为这样计算，材料费除了一个小于 1 的数，相当于乘以了大于 1 的数，这不是等于，B公司给其修理设备使用的材料变相加价了。而A和B公司签订的合同约定B公司修理使用的材料不加价给A公司的。事务所从毛利率的角度无论怎么解释，对方都坚持自己的观点。事务所的人说了很多观点，总之，对方就是不认可。也许注册会计师对某些客户解释某些问题时，最好放弃发表议论和观点的职业常态；最好减少评论性的话语，不要以为只要你给对方一定的时间，他就能思考和判断了，他就能慢慢消化或者理解你的观点了。不给观点和议论，有的时候往往能够解决问题。后来怎么计算的呢？价格=直接材料费+直接人工费+分摊的制造费用+利润。双方的工程师核准了用料清单，注册会计师在审核材料单价的基础上，计算出了材料费，不加价格。双方的工程师核准了人工工时，注册会计师在审核B公司以往小时工资的基础上，计算出了人工费。制造费用采用历史成本法，由注册会计师在审计的基础上，计算出来修理每台设备应该分摊的制造费用。利润如何计算呢？按照修理设备需要占用B公司的资金，应当给B公司一定的资金占用费，这个占用费，B公司提供了一个计算表，一年给A公司修理N台设备，需要占用W万资金，占用一年的利息应该给点吧，这个利息按照小额贷款公司的贷款利率计算的。总之，这样的计算结果，比按照8%的毛利率计算高多了。不知道A公司是如何想的，起码从结果上看，A公司是知道这样计算比按照注册会计师的算法高许多。但是A公司说了，必须按照合同办事，合同规定，材料不能加价就不能加价。为了审计费，这个事务所的注册会计师是必须出具这个审计报告的。请问，这样做的风险在哪里，到底是谁的计算方法对，还是另有更准确的计算方法。

回答人：chenyiwei
并不存在绝对正确的计算方法，关键是交易双方共同认可，只能用经过双方共同认可的定价原则和公式确定交易价格。注册会计师在定价原则问题上只能提出建议，但不能代为决策，否则是违反独立性原则的。 双方共同认可价格的计算公式和定价原则，是这个审计业务得以进行并出具报告的必要前提。在双方尚未就定价原则协商一致之前，注册会计师不能出具报告。 在双方就定价原则和公式达成一致的基础上，注册会计师可以通过实施审计程序为计算公式中的参数的准确性提供合理保证，这才是这种审计业务可以做的工作范围。